臺灣板橋地方法院刑事判決　　　　　　　　　　　　九十一年度易字第二二號
　　公　訴　人　臺灣板橋地方法院檢察署檢察官
　　被　　　告　甲○○　男　二.
右列被告因違反毒品危害防制條例案件，經檢察官提起公訴（九十一年度毒偵字第七
一九號），本院判決如左：
    主  文
甲○○連續施用第二級毒品，累犯，處有期徒刑柒月。扣案之安非他命壹小包（淨重
零點貳公克），沒收並銷燬之；扣案之吸食器壹組，沒收之。
    事  實
一、甲○○曾有違反懲治盜匪條例、竊盜、違反槍砲彈藥刀械管制條例、毒品危害防
    制條例等前科，其於民國（下同）八十七年度間因違反槍砲彈藥刀械管制條例案
    件，經臺灣高雄地方法院於八十八年四月十五日以八十八年度訴字第三三五號判
    決有期徒刑四月確定，並於八十八年十一月四日執行完畢。復因施用第二級毒品
    安非他命，經本院於八十九年六月五日以八十九年度毒聲字第三六○八號裁定送
    觀察勒戒後，認無繼續施用毒品傾向，而由臺灣板橋地方法院檢察署檢察官於八
    十九年七月三日以八十九年度毒偵字第三五二○號為不起訴處分確定。惟甲○○
    又於八十九年度九月初某日起至十月十二日為警查獲採尿前九十六小時以內某時
    止，在臺北縣三重市○○○路二五○號四樓，施用第二級毒品安非他命，而由本
    於八十九年十一月二十三日以八十九年度毒聲字第六七二一號裁定送觀察勒戒後
    ，認有繼續施用毒品傾向，再由本院於九十年三月二日以九十年度毒聲字第九七
    ○號裁定令入戒治處所施以強制戒治一年，並於九十年十一月十六日戒治完畢；
    並由本院三重簡易庭以甲○○二犯施用第二級毒品罪，於九十年九月六日以九十
    年度重簡字第六二三號判決有期徒刑五月，現仍執行中。詎甲○○猶不知悔改，
    竟基於三犯施用第二級毒品安非他命之概括犯意，自九十年十二月一日起至九十
    一年一月三十日止，於臺北縣三重市○○○路一三二巷八號十七樓，以自有之吸
    食器，施用第二級毒品安非他命多次。嗣經警先於九十一年二月三日晚間六時許
    ，在臺北縣新莊市○○○路九十四巷六號前捕獲游本源，經由游本源於同日晚間
    七時三十分許，帶同至臺北縣三重市○○○路一三二巷八號十七樓，查獲甲○○
    與其女友張儷惠（張儷惠部分另由檢察官偵辦），並扣得甲○○所有供已施用所
    用之安非他命一包（淨重○．二公克）及吸食器一組。而甲○○另由本院以九十
    一年度毒聲字第一七八一號裁定令入戒治處所施以強制戒治一年。
二、案經臺北縣政府警察局蘆洲分局報請臺灣板橋地方法院檢察署檢察官偵查起訴。
    理  由
一、得心證之理由：
（一）、認定被告犯罪之積極證據：
    １、被告於本院審理時自白：「九十年十二月一日開始到九十一年一月三十日為
        止，在臺北縣三重市○○○路一三二巷八號十七樓，施用安非他命，用自己
        吸食器施用」（詳參本院九十一年九月十一日審判筆錄）。是被告自白於前
        揭時地以自有之吸食器，施用第二級毒品安非他命多次。
    ２、被告為警查獲採集之尿液，經送臺灣檢驗科技股份有限公司以酵素免疫分析
        法及氣相層析質譜儀法檢驗結果，呈安非他命類陽性反應，有該公司於九十
        一年二月二十七日濫用藥物尿液檢驗報告影本一件在卷可稽。而甲基安非他
        命經口服投與後約百分之七十於二十四小時內自尿中排出，約百分之九十於
        九十六小時自尿中排出，由於目前國內尿液中甲基安非他命之檢驗僅為鑑定
        其是否呈陽性反應，尚未定其含量，且甲基安非他命成分檢出與其投與方式
        、投與量、個人體質、採尿時間與檢測儀器之精密度等諸多因素有關，因此
        僅憑尿液中呈安非他命陽性反應，並無法確實推算吸食時間距採集時間長短
        ，惟依上述資料推斷，最長可能不超過四日，此有行政院衛生署藥物食品檢
        驗局八十一年二月八日（八一）藥檢壹字第○○一一五六號函影本一件足考
        。以被告於九十一年二月三日晚間九時十分起至十時止間採尿，此觀諸警訊
        筆錄記載即明，因此，被告自承最後一次施用時間為九十一年一月三十日等
        語，與前揭行政院衛生署藥物食品檢驗局函文，並無相悖之處，堪予採信。
    ３、警方於被告居住使用之臺北縣三重市○○○路一三二巷八號十七樓內，查扣
        之白色結晶物一包，為安非他命，此有臺北縣政府警察局蘆洲分局查獲涉嫌
        毒品危害防制條例毒品初步鑑驗報告單一件足憑。而上揭第二級毒品安非他
        命一包（淨重○．二公克）及吸食器一組，係於上址搜獲，亦有臺北縣政府
        警察局蘆洲分局搜索扣押筆錄一件在卷可佐，顯見確為被告所有供己施用所
用之物。
    ４、綜上以觀，被告自白施用第二級毒品安非他命，且有尿液檢驗報告及扣案第
        二級毒品安非他命一包（淨重○．二公克）及吸食器一組，足認被告前開不
        利於己之自白，應與事實相符。事證明確，被告犯行洵堪認定。
（二）、被告所辯不足採之理由：
    １、被告於檢察官訊問及本院審理時辯稱：扣案之安非他命一包及吸食器一組非
        渠所有，是游本源帶來的云云。
    ２、經查，被告自承其施用第二級毒品處所即為查獲地，已如前述，被告空言扣
        案之物品，非其所有供施用毒品所用之物，卻無法說明供其施用毒品所用之
        器具及毒品何在，復未能指出證據供本院調查以實其說，且與其警訊時供承
        扣案物為渠所有一詞相異，自難令人信其言為真。
    ３、雖張儷惠於警訊時指證：被告於九十一年二月三日下午三時許，曾於查獲地
        施用第二級毒品安非他命云云，惟此堅據被告否認在卷，且被告供承最後一
        次施用第二級毒品安非他命一詞，亦與前揭尿液檢驗報告及行政院衛生署藥
        物食品檢驗局函文無悖，自難以證人張儷惠一人指證，遽認被告最後一次施
        用時間即為九十一年二月三日，併此敘明。
二、按被告甲○○曾因施用第二級毒品安非他命，經本院於八十九年六月五日以八十
    九年度毒聲字第三六○八號裁定送觀察勒戒後，認無繼續施用毒品傾向，而由臺
    灣板橋地方法院檢察署檢察官於八十九年七月三日以八十九年度毒偵字第三五二
    ○號為不起訴處分確定；惟被告又於八十九年度九月初某日起至十月十二日為警
    查獲採尿前九十六小時以內某時止，在臺北縣三重市○○○路二五○號四樓，施
    用第二級毒品安非他命，而由本於八十九年十一月二十三日以八十九年度毒聲字
    第六七二一號裁定送觀察勒戒後，認有繼續施用毒品傾向，再由本院於九十年三
    月二日以九十年度毒聲字第九七○號裁定令入戒治處所施以強制戒治一年，並於
    九十年十一月十六日執行完畢；並由本院三重簡易庭以被告二犯施用第二級毒品
    罪，於九十年九月六日以九十年度重簡字第六二三號判決有期徒刑五月，現仍執
    行中，此有上揭裁定書、不起訴處分書、臺灣板橋地方法院檢察署九十年度毒偵
    緝字第一六三號聲請簡易判決處刑書、臺灣高等法院檢察署刑案紀錄簡覆表、臺
    灣高等法院被告全國前案紀錄表各一件可稽。被告三犯本件施用第二級毒品安非
    他命之犯行，係犯毒品危害防制條例第十條第二項施用第二級毒品罪。其先後多
    次犯行，時間緊接，所犯係構成要件相同之罪，顯係基於概括犯意反覆為之，應
    論以連續犯之裁判上一罪，並加重其刑。而施用第二級毒品前後持有之低度行為
    ，應為其施用之高度行為所吸收，不另論罪。又被告於八十七年度間因違反槍砲
    彈藥刀械管制條例案件，經臺灣高雄地方法院於八十八年四月十五日以八十八年
    度訴字第三三五號判決有期徒刑四月確定，並於八十八年十一月四日執行完畢，
    此有臺灣高等法院檢察署刑案紀錄簡覆表、臺灣高等法院被告全國前案紀錄表各
    一件可考，是被告於前開有期徒刑執行完畢後五年以內，再犯本件之罪，為累犯
    ，應遞加重其刑。爰審酌被告被告曾經施用第二級毒品經觀察勒戒二次及強制戒
    治一次完成後，猶三犯本件施用第二級毒品罪、其施用次數、方法、及其犯罪後
    坦承犯行等一切情狀，量處如主文所示之刑。至扣案之第二級毒品安非他命一包
    （淨重○．二公克），依毒品危害防制條例第十八條第一項前段，沒收銷燬之；
    而扣案之吸食器一組為被告所有供其施用第二級毒品安非他命所用之物，爰依刑
    法第三十八條第一項第二款之規定沒收之。
據上論斷，應依刑事訴訟法第二百九十九條第一項前段，毒品危害制條例第十條第二
項、第十八條第一項前段，刑法第十一條前段、第五十六條、第四十七條、第三十八
條第一項第二款，判決如主文。
本案經檢察官陳炎辰到庭執行職務
中　　華　　民　　國　　　九十一　　　年　　　九　　　月　　二十五　　日
                                      臺灣板橋地方法院刑事第二庭
                                          法　官  高　　玉　　舜
右正本證明與原本無異。
如不服本判決，應於判決送達後十日內，向本院提出上訴狀。
                                          書記官  田　　世　　杰
中　　華　　民　　國　　　九十一　　　年　　　九　　　月　　二十六　　日
附錄本案論罪科刑法條全文：
毒品危害防制條例第十條
施用第一級毒品者，處六月以上五年以下有期徒刑。
施用第二級毒品者，處三年以下有期徒刑。
